【裁判字號】    98,審易,1127
【裁判日期】    980630
【裁判案由】    竊盜等
【裁判全文】
臺灣高雄地方法院刑事判決            98年度審易字第1127號
公  訴  人  臺灣高雄地方法院檢察署檢察官
被      告  乙○○
                    另案在臺灣高雄監獄執行中
上列被告因竊盜等案件，經檢察官提起公訴（98年度偵字第4535
號），本院改依簡式審判程序審理，判決如下：
    主  文
乙○○犯攜帶兇器、毀壞門扇竊盜罪，累犯，處有期徒刑拾壹月
。
    事實及理由
一、按本件被告乙○○所犯係死刑、無期徒刑、最輕本刑為3 年
    以上有期徒刑以外之罪，其於準備程序就被訴事實為有罪之
    陳述，經本院告知簡式審判程序之旨，並聽取其與公訴人意
    見後，認無不得或不宜改依簡式審判程序進行之處，爰依刑
    事訴訟法第273 條之1 第1 項，裁定本件改行簡式審判程序
    ，合先敘明。
二、本件犯罪事實及證據，除犯罪事實「乙○○前因毒品危害防
    制條例等案件，於95年11月2 日入監執行，甫於97年4 月21
    日因縮短刑期假釋出監，於97年5 月14日縮刑期滿未經撤銷
    假釋視為執行完畢」更正為「乙○○前因竊盜案件，經本院
    以93年度易字第1696號判決，判處有期徒刑6 月、緩刑2 年
    確定，嗣遭撤銷緩刑，又因竊盜、毒品危害防制條例案件，
    經本院以95年度易字第1958號、95年度簡字第6003號、95年
    度訴字第1047號、第3992號判決，分別判處有期徒刑7 月、
    4 月、9 月、1 年確定，並經本院以96年度聲減字第7842號
    裁定，就上開案件予以減刑，並就後4 案分別定應執行刑為
    有期徒刑7 月15日、6 月，入監執行後，於97年4 月21日假
    釋出監，而於97年5 月14日假釋期滿執行完畢」；「進入上
    址竊取告訴人甲○○所有之銀色手機（廠牌：SAMSUNG ，手
    機序號：R6WQA00478R）1支、龍銀古幣1 個及鑲鑽K 金戒指
    1 只」更正為「侵入該住宅內，竊取甲○○所有之SAMSUNG
    牌銀色行動電話1 支、龍銀古幣1 個及陳金枝所有之鑲鑽K
    金戒指1 只」；證據部分補充「被告於本院審理中之自白」
    及「證人即告訴人甲○○鄰居楊詮聖於警詢中之證述」外，
    餘均引用檢察官起訴書之記載，如附件。
三、按毀壞門鎖行竊，固應論以刑法第321 條第1 項第2 款之毀
    壞安全設備竊盜罪，然此處所謂之門鎖，係指附加於門上之
    鎖而言，至於毀壞構成門之一部之鎖（如司畢靈鎖），則應
    認係毀壞門扇之加重竊盜罪（最高法院74年度台上字第243
    號判決意旨可參）。查被告為前開竊盜犯行所破壞之鎖，並
    非附加於門上，而係構成門之一部之鎖，有蒐證相片在卷可
    稽（見警卷第34頁），是被告係毀壞門扇而為前揭竊盜犯行
    。次按，刑法第321 條第1 項第3 款之攜帶兇器竊盜罪，係
    以行為人攜帶兇器竊盜為其加重條件，此所謂兇器，其種類
    並無限制，凡客觀上足對人之生命、身體、安全構成威脅，
    具有危險性之兇器均屬之，且祇須行竊時攜帶此種具有危險
    性之兇器為已足，並不以攜帶之初有行兇之意圖為必要（最
    高法院79年臺上字第5253號判例足資參照）。被告持以為本
    件竊盜犯行之一字方型鐵鑿子1 支，既足用以破壞上開門鎖
    ，顯見其質地堅硬，並有相當長度而便於施力，客觀上自足
    對人之生命、身體、安全構成威脅，要屬兇器無訛。是核被
    告所為，係犯刑法第321 條第1 項第2 、3 款之攜帶兇器、
    毀壞門扇竊盜罪及同法第306 條第1 項之侵入住宅罪（侵入
    住宅罪部分，起訴書之犯罪事實雖有記載，然於所犯法條漏
    未論列）。最高法院27年上字第1887號判例意旨雖稱：毀越
    門扇而入室行竊，其越入行為即屬侵入住宅，已結合於所犯
    加重竊盜之罪質中，無更行構成侵入住宅罪之理。然本件被
    告於破壞門扇後，係開門侵入屋內竊盜，是其顯無「踰越」
    門扇之行為，其所犯僅屬「毀壞」門扇竊盜罪，與「毀越」
    門扇竊盜者不同，前開判例意旨所示之犯罪事實與本件不同
    ，尚難比附援引，附此敘明。至被告毀壞上開門鎖之行為，
    係其前揭竊盜犯行之加重要件行為，已結合於所犯加重竊盜
    罪之罪質中，自無庸另論以毀損罪，是公訴意旨認被告此部
    分應另論以刑法第354 條之毀損罪，再與所犯之上開攜帶兇
    器、毀壞門扇竊盜罪論以想像競合犯，並從一重依後者處斷
    ，尚有未合，併予敘明。被告因侵入上開住宅、竊取2 名被
    害人物品而犯之侵入住宅罪及攜帶兇器、毀壞門扇竊盜罪間
    ，係基於單一竊盜決意，為達成該竊盜犯行所為之各個舉動
    ，應屬法律概念之一行為，其一行為觸犯上開數罪名，為想
    像競合犯（被告所竊取者，雖屬2 人之財物，但既係在同一
    住宅內竊取，衡情當非其所能知悉，是不發生數罪問題，最
    高法院著有29年上字第1403號判例可資參照），應依刑法第
    55條規定，從重論以一攜帶兇器、毀壞門扇竊盜罪處斷。被
    告有上述之前科紀錄乙情，有臺灣高等法院被告前案紀錄表
    在卷可稽，其受有期徒刑執行完畢，5 年內故意再犯本件最
    重本刑為有期徒刑以上之罪，為累犯，應依刑法第47條第1
    項規定加重其刑。爰審酌被告為貪圖不法利益，竟以前開方
    式竊取他人財物，所為實無足取，然念其犯後坦承犯行，態
    度良好，復參以其所竊得上開物品之價值、先前因竊盜案件
    經論罪科刑之次數等一切情狀，量處如主文所示之刑，以示
    懲儆。扣案之一字方型鐵鑿子1 支，雖係被告持以為前開犯
    行所用之物，然該一字方型鐵鑿子並非其所有，業據其於本
    院審理中陳述明確（見本院卷第22頁），是與得為沒收之要
    件不符，爰不為沒收之宣告，附此敘明。
據上論斷，應依刑事訴訟法第273 條之1 第1 項、第299 條第1
項前段、第310 條之2 、第454 條第2 項，刑法第321 條第1 項
第2 款、第3 款、第306 條第1 項、第55條、第47條第1 項，刑
法施行法第1 條之1 ，判決如主文。
本案經檢察官陳麗琇到庭執行職務。
中    華    民    國    98    年    6     月    30    日
                  刑事第十庭    法  官  陳君杰
以上正本證明與原本無異。
如不服本判決應於收受判決後10日內向本院提出上訴書狀，並應
敘述具體理由。其未敘述上訴理由者，應於上訴期間屆滿後20日
內向本院補提理由書(均須按他造當事人之人數附繕本)「切勿逕
送上級法院」。
中    華    民    國    98    年    6     月    30    日
                                書記官  李承悌
附錄本案論罪科刑法條：
刑法第306 條第1 項
無故侵入他人住宅、建築物或附連圍繞之土地或船艦者，處1 年
以下有期徒刑、拘役或300 元以下罰金。
刑法第321 條第1 項
犯竊盜罪而有左列情形之一者，處6 月以上、5 年以下有期徒刑
：
一  於夜間侵入住宅或有人居住之建築物、船艦或隱匿其內而犯
    之者。
二  毀越門扇、牆垣或其他安全設備而犯之者。
三  攜帶兇器而犯之者。
四  結夥三人以上而犯之者。
五  乘火災、水災或其他災害之際而犯之者。
六  在車站或埠頭而犯之者。
附件：
臺灣高雄地方法院檢察署檢察官起訴書
                                      98年度偵字第4535號
    被      告  乙○○  男  38歲（民國○○年○○月○○日生）
                        住高雄市○○區○○里○○路63號
                        國民身分證統一編號：Ｚ000000000號
                        （另案於高雄監獄執行）
上列被告因竊盜等案件，已經偵查終結，認應該提起公訴，茲將
犯罪事實及證據並所犯法條分敘如下：
        犯罪事實
一、乙○○前因毒品危害防制條例等案件，於95年11月2日入監
    執行，甫於97年4月21日因縮短刑期假釋出監，於97年5月14
    日縮刑期滿未經撤銷假釋視為執行完畢。詎其仍不知悔改，
    復意圖為自己不法之所有，於98年2月7日13時30分許，騎乘
    不知情之阮氏麗鑾青所有車號TUQ-377號輕型機車至高雄縣
    路竹鄉○○村○○路32之1號，持自備之客觀上對人之生命
    、身體、安全均構成威脅而具有危險性之一字方型鐵鑿子1
    支，並持以將上址鋁門上之鎖敲壞之方式，進入上址竊取告
    訴人甲○○所有之銀色手機（廠牌：SAMSUNG，手機序號：R
    6WQA00478R）1支、龍銀古幣1個及鑲鑽K金戒指1只，得手後
    準備離去之際，經甲○○之鄰居記下乙○○騎乘之前開機車
    車號，由甲○○之母親陳金枝報警處理，並經警方於同日20
    時50分許，在高雄縣路竹鄉○○路攔查查獲騎乘前開作案機
    車之乙○○，始悉上情。
二、案經甲○○訴由高雄縣政府警察局湖內分局報告偵辦。
        證據並所犯法條
一、證據清單及待證事實
   ┌──┬───────────┬──────────┐
   │編號│    證據名稱          │    待  證  事  實  │
   ├──┼───────────┼──────────┤
   │ 一 │被告乙○○於警詢及本署│全部犯罪事實。      │
   │    │偵查中之陳述。        │                    │
   ├──┼───────────┼──────────┤
   │ 二 │告訴人甲○○於警詢時之│被告破壞門鎖進入其住│
   │    │陳述。                │處行竊之事實。      │
   ├──┼───────────┼──────────┤
   │ 三 │證人陳金枝於警詢時之陳│被告破壞門鎖進入其住│
   │    │述。                  │處行竊之事實。      │
   ├──┼───────────┼──────────┤
   │ 四 │高雄縣政府警察局湖內分│被告持足以為凶器之一│
   │    │局扣押筆錄、扣押物品目│字方型鐵鑿子破壞告訴│
   │    │錄表、扣押物品收據、告│人甲○○住處門鎖後進│
   │    │訴人甲○○出具之贓物認│入行竊之事實。      │
   │    │領保管單各1份及照片34 │                    │
   │    │張。                  │                    │
   ├──┼───────────┼──────────┤
   │ 五 │被告刑案資料查註紀錄表│被告前受有期徒刑之執│
   │    │1份。                 │行完畢，於5年內故意 │
   │    │                      │再犯本件最重本刑為有│
   │    │                      │期徒刑以上之罪，為累│
   │    │                      │犯之事實。          │
   └──┴───────────┴──────────┘
二、按刑法上所謂兇器，其種類並無限制，凡客觀上對於人之生
    命、身體、安全構成威脅，具有危險性之兇器均屬之，且祇
    須行竊時攜帶此種具有危險性之兇器為已足，並不以攜帶之
    初有行兇之意圖為必要（最高法院79年度台上字第5253號判
    例意旨參照）。又按刑法第321條第1項第2款規定將「門扇」
    、「牆垣」、「其他安全設備」並列。則所謂「門扇」應專
    指門戶而言，指分隔住宅或建築物內外之出入口大門而言。
    而所謂「其他安全設備」，指門扇、牆垣以外，依社會通常
    觀念足認為防盜之一切設備者，即屬相當，最高法院25年上
    字第4168號、45年臺上字第210號判例可資參照。再按竊盜
    罪既遂及未遂之區分，係以行為人是否已將他人財物移至自
    己實力支配之下為準（最高法院17年上字第509號判例意旨
    參照）。查被告乙○○持以行竊之一字方型鐵鑿子，質地堅
    硬，客觀上足對人之生命、身體安全構成威脅，具有危險性
    ，自屬兇器。其以前開鐵鑿子破壞一樓出入口鋁門門鎖，係
    以毀壞門扇之方式行竊。又其已將所竊之物品帶離藏置於高
    雄縣路竹鄉○○路532巷25弄71號前，其顯然已將所竊之物
    品置於自己實力支配之下，為竊盜既遂。又一樓門口鋁門上
    之門鎖因乙○○以鐵鑿子敲擊而損壞，足以生損害於告訴人
    甲○○。核被告乙○○所為，係犯刑法第321條第1項第2款
    、第3款之加重竊盜罪嫌及同法第354條之毀損罪嫌。被告所
    犯前開二罪係一行為觸犯數罪名，為想像競合犯，請從一重
    加重竊盜罪處斷。又被告前曾受如犯罪事實欄所載之有期徒
    刑之執行完畢，有本署刑案資料查註紀錄表在卷可據，其於
    受有期徒刑之執行完畢後5年內故意再犯有期徒刑以上之本
    罪嫌，為累犯，請依刑法第47條第1規定，加重其刑。末扣
    案之一字方型鐵鑿子，為被告乙○○所有供犯罪所用之物，
    請依刑法第38條第1項第2款宣告沒收。
三、依刑事訴訟法第251條第1項提起公訴。
    此  致
臺灣高雄地方法院
中    華    民    國    98    年    4    月     28    日
                        檢察官  丙○○
上正本證明與原本無異
中    華    民    國    98    年    5     月    4     日
                        書記官  洪美玉
所犯法條
中華民國刑法第321條（加重竊盜罪）
犯竊盜罪而有左列情形之一者，處六月以上、五年以下有期徒刑
：
一、於夜間侵入住宅或有人居住之建築物、船艦或隱匿其內而犯
    之者。
二、毀越門扇、牆垣或其他安全設備而犯之者。
三、攜帶兇器而犯之者。
四、結夥三人以上而犯之者。
五、乘火災、水災或其他災害之際而犯之者。
六、在車站或埠頭而犯之者。
前項之未遂犯罰之。
中華民國刑法第354條（毀損器物罪）
毀棄、損壞前二條以外之他人之物或致令不堪用，足以生損害於
公眾或他人者，處2年以下有期徒刑、拘役或5百元以下罰金。


司法院資訊處製作；財團法人民間司法改革基金會備份。
